臺灣嘉義地方法院刑事判決
111年度交易字第256號
公  訴  人  臺灣嘉義地方檢察署檢察官
被      告  張紀平



上列被告因過失傷害案件，經檢察官聲請簡易判決處刑（111年
度調偵字第256號），本院認不得以簡易判決處刑（111年度嘉交
簡字第484號），改依通常程序審理，判決如下：
    主  文
本件公訴不受理。
    理  由
一、本件公訴意旨如聲請簡易判決處刑書所載（參附件）。 
二、按告訴乃論之罪，告訴人於第一審辯論終結前，得撤回告訴
    ，又其告訴經撤回者，法院應諭知不受理之判決，刑事訴訟
    法第238條第1項及第303條第3款定有明文。本件被告張紀平
    因過失傷害案件，經檢察官聲請簡易判決處刑，認為被告涉
    犯刑法第284條前段之過失傷害罪嫌，依同法第287條規定須
    告訴乃論，茲據告訴人吳碧桃於本院第一審辯論終結前，聲
    請撤回告訴，有撤回告訴狀1份在卷可參，依照上開法條之
    規定，自應諭知不受理，並不經言詞辯論為之。
據上論斷，應依刑事訴訟法第452條、第303條第3款、第307條，
判決如主文。
本案經檢察官周欣潔聲請簡易判決處刑。 
中　　華　　民　　國　　111 　年　　7 　　月　　26　　日
                  刑事第一庭  法  官  卓春慧
以上正本證明與原本無異。
如不服本判決應於收受判決後20日內向本院提出上訴書狀，並應
敘述具體理由；其未敘述上訴理由者，應於上訴期間屆滿後20日
內向本院補提理由書（均須按他造當事人之人數附繕本）「切勿
逕送上級法院」。告訴人或被害人如對於本判決不服者，應具備
理由請求檢察官上訴，其上訴期間之計算係以檢察官收受判決正
本之日期為準。
中　　華　　民　　國　　111 　年　　7 　　月　　26　　日
                              書記官  江芳耀
【附件】
臺灣嘉義地方檢察署檢察官聲請簡易判決處刑書　
                                    111年度調偵字第256號
　　被　　　告　張紀平　
上列被告因過失傷害案件，業經偵查終結，認為宜以簡易判決處
刑，茲將犯罪事實及證據並所犯法條分敘如下：
　　　　犯罪事實
一、張紀平於民國110年3月26日15時25分許，駕駛車牌號碼000-
    0000號自用小客車，沿嘉義市東區民權路由西往東行駛，行
    經該路與興中街之無號誌交岔路口時，原應注意行經無號誌
    之交岔路口，應減速慢行，作隨時停車之準備，而依當時天
    候晴、日間自然光線、柏油路面乾燥、無缺陷、無障礙物、
    視距良好等一切情狀，並無不能注意之情事，竟疏未注意及
    此，即貿然通過該路口，適有吳碧桃騎乘車牌號碼000-0000
    號普通重型機車，沿興中街由南往北行駛，途經上開無號誌
    交岔路口時，亦疏未注意支道車應讓幹道車先行，閃煞不及
    ，兩車不慎發生擦撞，吳碧桃因而受有左側脛腓骨粉碎性骨
    折之傷害。張紀平於肇事後，停留現場，嗣於司法警察到場
    時，主動坦承肇事，願受裁判。
二、案經吳碧桃訴請偵辦。
　　　　證據並所犯法條
一、訊據被告張紀平對於上揭時、地駕車肇事，致告訴人吳碧桃
    受傷之事實坦承不諱，經核與告訴人吳碧桃指訴之情節大致
    相符，並有道路交通事故現場圖、調查報告表（一）、（二
    ）、現場及車損照片31張、職務報告等在卷足資佐證。按行
    經無號誌之交岔路口，應減速慢行，作隨時停車之準備。道
    路交通安全規則第93條第1項第2款訂有明文。被告駕車自應
    注意上開規定，又依卷附道路交通事故調查報告表所載，當
    時天候為晴、日間自然光線、柏油路面乾燥、無缺陷、無障
    礙物、視距良好等一切情狀，並無不能注意之情事，疏未注
    意及此，以致肇事，致告訴人受傷，被告自有過失。另本件
    車禍經送請交通部公路總局嘉義區監理所嘉雲區車輛行車事
    故鑑定會鑑定，結果認告訴人駕駛普通重型機車，行經劃設
    有「停」標字之無號誌交岔路口，支道車未暫停讓幹線道車
    先行，為肇事主因；被告駕駛自用小客車，行經無號誌交岔
    路口，未減速慢行，作隨時停車之準備，為肇事次因，此有
    交通部公路總局嘉義區監理所111年3月10日嘉監鑑字第1110
    000065號函及所附鑑定意見書1份在卷可稽，益證被告有過
    失。雖本件告訴人支道車未暫停讓幹線道車先行，與有過失
    ，然仍不能因告訴人之過失，而解免被告之罪責。再告訴人
    因本件車禍受傷，與被告之過失行為間具有相當因果關係，
    是本件事證明確，被告犯嫌堪予認定。
二、核被告所為，係犯刑法第284條前段之過失傷害罪嫌。又被
    告於肇事後，即停留現場，嗣於司法警察到場時，主動坦承
    肇事，願受裁判，有自首情形紀錄表1紙在卷足稽，合於自
    首要件，得依刑法第62條規定得減輕其刑。
三、依刑事訴訟法第451條第1項聲請逕以簡易判決處刑。
　　此　致
臺灣嘉義地方法院
中　　華　　民　　國　 111　　年　　5 　　月　　16　　日
　　　　　　　  　　　  　　　檢　察　官　周欣潔
本件正本證明與原本無異
中　　華　　民　　國　 111　　年　　5 　　月　　27　　日
　　　　　　　　　　　　　　　書　記　官　蔡沅峯
附錄本案所犯法條全文
中華民國刑法第284條
因過失傷害人者，處 1 年以下有期徒刑、拘役或 10 萬元以下
罰金；致重傷者，處 3 年以下有期徒刑、拘役或 30 萬元以下
罰金。
附記事項：
本件係依刑事訴訟法簡易程序辦理，法院簡易庭得不傳喚被告、
輔佐人、告訴人、告發人等出庭即以簡易判決處刑；被告、被害
人、告訴人等對告訴乃論案件如已達成民事和解而要撤回告訴或
對非告訴乃論案件認有受傳喚到庭陳述意見之必要時，請即另以
書狀向簡易法庭陳述或請求傳訊。